【裁判字號】    98,撤緩,17
【裁判日期】    980918
【裁判案由】    撤銷緩刑
【裁判全文】
臺灣臺東地方法院刑事裁定              98年度撤緩字第17號
聲  請  人  臺灣臺東地方法院檢察署檢察官
受  刑  人  甲○○
上列聲請人因受刑人違反森林法案件（本院98年度訴字第48號）
，聲請就臺灣高等法院花蓮分院97年度選上訴字第1號刑事判決
所為緩刑之宣告予以撤銷（98年度執聲字第370號），本院裁定
如下：
    主  文
聲請駁回。
    理  由
一、聲請意旨略以：受刑人甲○○前因違反公職人員選舉罷免法
    案件，經臺灣高等法院花蓮分院於民國97年4月7日以97年度
    選上訴字第 1號判處有期徒刑2年，緩刑5年，並於97年5月2
    日確定，竟於前揭緩刑期間即98年1月3日更犯森林法之罪，
    經本院於98年3月31日以98年度訴字第48號判處有期徒刑6月
    ，併科罰金新臺幣213,500元，並於98年7月15日確定在案，
    足認原宣告之緩刑難收其預期效果，而有執行刑罰之必要，
    其行為已合於刑法第75條之1第1項第 2款所定得撤銷緩刑宣
    告之原因，爰依刑事訴訟法第476條規定聲請撤銷等語。
二、按受緩刑之宣告而緩刑期內因故意犯他罪，而在緩刑期內受
    得易科罰金之有期徒刑、拘役或罰金之宣告確定者，足認原
    宣告之緩刑難收其預期效果，而有執行刑罰之必要者，得撤
    銷其宣告，95年7月1日修正施行之刑法第75條之1第 1項第2
    款定有明文。查受刑人甲○○前於94年10月至同年11月間，
    因違反公職人員選舉罷免法案件，經臺灣高等法院花蓮分院
    於97年4月7日以97年度選上訴字第1號判處有期徒刑2年，緩
    刑 5年，並於97年5月2日確定在案，有卷附上開刑事判決正
    本及臺灣高等法院被告前案紀錄表在卷可稽，是受刑人所涉
    前揭案件之緩刑起算期間既於95年7月1日刑法修正施行後，
    自應適用修正後之刑法規定論處，合先敘明。
三、次按受緩刑之宣告，而有下列情形之一者，撤銷其宣告：一
    、緩刑期內因故意犯他罪，而在緩刑期內受不得易科罰金之
    有期徒刑以上刑之宣告確定者。二、緩刑前因故意犯他罪，
    而在緩刑期內受不得易科罰金之有期徒刑以上刑之宣告確定
    者；受緩刑之宣告而有下列情形之一，足認原宣告之緩刑難
    收其預期效果，而有執行刑罰之必要者，得撤銷其宣告：一
    、緩刑前因故意犯他罪，而在緩刑期內受得易科罰金之有期
    徒刑、拘役或罰金之宣告確定者。二、緩刑期內因故意犯他
    罪，而在緩刑期內受得易科罰金之有期徒刑、拘役或罰金之
    宣告確定者。三、緩刑期內因過失更犯罪，而在緩刑期內受
    有期徒刑之宣告確定者。四、違反第74條第 2項第1款至第8
    款所定負擔情節重大者，刑法第75條第 1項、第75條之1第1
    項分別定有明文。考諸現行刑法第75條之1 之增訂緣由，乃
    在於緩刑之撤銷，修正前刑法第75條第1項固已設有2款應撤
    銷緩刑之原因，至得撤銷緩刑之原因，則僅於保安處分章第
    93條第 3項與撤銷假釋合併加以規定，體例上不相連貫，實
    用上亦欠彈性，爰參酌外國立法例增訂第75條之1，而於第1
    項分設 4款裁量撤銷之原因，又關於緩刑前或緩刑期間故意
    犯他罪，而在緩刑期內受得易科罰金之有期徒刑之宣告確定
    者，列為應撤銷緩刑之事由，因認過於嚴苛，而排除第75條
    應撤銷緩刑之事由，移列至得撤銷緩刑事由，俾使法官依被
    告再犯情節，而裁量是否撤銷先前緩刑之宣告。又如有前開
    事由，但判決宣告拘役、罰金時，可見行為人仍未見悔悟，
    有列為得撤銷緩刑之事由，以資彈性適用，爰於第1項第1款
    、第2款增訂之，再刑法第75條之1既採裁量撤銷主義，賦與
    法院撤銷與否之權限，特於第 1項規定實質要件為「足認原
    宣告之緩刑難收其預期效果，而有執行刑罰之必要」供作審
    認之標準，此觀刑法第75條之1 之增訂理由說明至詳。準此
    ，受刑人於緩刑期內因故意犯他罪，而在緩刑期內受得易科
    罰金之拘役宣告確定者，既列為「得撤銷緩刑」之事由，且
    於有此事由時，刑法賦與法院撤銷與否之權限，並以上開足
    認原宣告之緩刑難收其預期效果，而有執行刑罰必要之實質
    要件，供作法院審認之標準，此與刑法第75條所定，若符合
    該條第1項2款情形之一者，毋須審酌其他要件，法院即應為
    緩刑宣告撤銷之情形有間，併予陳明。
四、本院經核閱卷附之受刑人甲○○上開兩案刑事判決及臺灣高
    等法院被告前案紀錄表後，認受刑人於前揭緩刑期內即98年
    1月3日故意更犯為搬運贓物，使用車輛，結夥二人以上竊取
    森林主產物罪，經本院於渠緩刑期內即98年 3月31日以98年
    度訴字第48號判處有期徒刑6月，併科罰金新臺幣213,500元
    ，有期徒刑如易科罰金，罰金如易服勞役，均以新臺幣1,00
    0元折算1日，並於98年 7月15日確定在案（下稱後案）乙節
    ，應屬信實。惟查，受刑人前開受緩刑宣告之犯罪行為係共
    同連續對於有投票權之人交付賄賂，而約其投票權為一定之
    行使，屬侵害國家法益之違反公職人員選舉罷免法之罪，並
    審酌受刑人自白犯罪事實，願意認罪，且渠係基於與候選人
    之同學情誼，為助其當選而犯罪，又受刑人交付之賄選金額
    主要係用以贊助投票權人餐敘之經費，並促使外地工作之投
    票權人能返鄉投票支持特定候選人之交通費，而所支持之特
    定候選人並未因此當選，且受刑人罹患結腸癌已轉移他處之
    身體狀態，再受刑人 5年以內未曾因故意犯罪受有期徒刑以
    上刑之宣告等因素，故而判處有期徒刑2年，緩刑5年，後案
    則係犯森林法第52條第 1項第6款、第4款為搬運贓物，使用
    車輛，結夥二人以上竊取森林主產物之罪，屬侵害財產法益
    之犯罪，經本院審酌後，認受刑人係因偶然路過，見路旁堆
    有木塊，始臨時起意竊取之，且渠竊取之動機係在雕刻及燒
    火，並非販賣圖利，復衡及渠竊取之數量、竊取之方法、犯
    罪之情節、對森林保育造成之損害，又慮及渠犯後坦承犯行
    ，深表悔意，態度良好等情狀，因而就有期徒刑部分，乃量
    處森林法第52條第1項之最低刑度即有期徒刑6月，足見後案
    之犯罪情節尚屬輕微，是先後兩案之犯罪型態及原因、行為
    態樣、危害程度與所侵害之法益類型殊異，兩案彼此之關聯
    性極為薄弱，難認受刑人存有高度之法敵對意識而一再犯罪
    。從而，本院仍得期待受刑人藉由前揭緩刑之宣告，勵渠知
    所警惕，端正己身。矧查，聲請人對於受刑人如何符合足認
    原宣告緩刑難收預期效果，而有執行上開刑罰必要之實質要
    件，並未提出受刑人除上揭判決所載之犯罪事實以外之其他
    證據以為說明及佐證，而參諸刑法第75條之1 上開立法說明
    ，受刑人於緩刑期內犯罪，與足認原宣告之緩刑難收其預期
    效果而有執行刑罰之必要，要屬二事，尚難遽以渠於前揭緩
    刑期內犯森林法第52條第 1項第6款、第4款之罪，即推認受
    刑人所受之前開緩刑宣告難收預期效果。此外，依卷內現存
    證據資料，亦無其他事證堪認原宣告之緩刑難收矯治之效，
    自難認本件有何刑法第75條之1第1項第 2款所定應執行刑罰
    之必要，故聲請人首揭聲請於法容有未合，應予駁回。
五、依刑事訴訟法第220條，裁定如主文。
中    華    民    國    98    年     9    月    18    日
                  刑事第四庭  法  官  劉正偉
以上正本證明與原本無異。
如不服本裁定，應於裁定送達後5日內向本院提出抗告狀（須附
繕本）。
「切勿逕送上級法院」
                              書記官  姚佳華
中    華    民    國    98    年    9     月    21    日


司法院資訊處製作；財團法人民間司法改革基金會備份。
